最　高　行　政　法　院　裁　定
　　　　　　　　　　　　　　　　　　 96年度裁字第00717號
聲　請　人　甲○○
上列聲請人因與相對人司法院間聲請解釋憲法事件，對於中華民
國95年10月30日本院95年度裁字第2393號裁定，聲請再審。本院
裁定如下：
　　主  文
再審之聲請駁回。
再審訴訟費用由聲請人負擔。
　　理  由
一、按裁定已經確定，而有行政訴訟法第273條第1項第1款規定
    ：「適用法規顯有錯誤者」之事由，依行政訴訟法第283條
    規定，固得聲請再審。惟所謂「適用法規顯有錯誤」，係指
    原裁判所適用之法規與該案應適用之現行法規相違背，或與
    解釋判例有所牴觸者而言，至於法律上見解之歧異，對之縱
    有爭執，要難謂為適用法規顯有錯誤，本院著有62年判字第
    610號判例可循。另依行政訴訟法第283條準用行政訴訟法第
    274條規定，為判決基礎之裁判，如有同法第273條之情形者
    ，固得據以對於該裁定聲請再審。惟所謂「為判決基礎之裁
    判」，係指確定之本案裁定應受其拘束之裁判；至於再審則
    為對於確定裁判聲明不服之方法。是就同一事件先後所為之
    確定裁定或再審裁定，自非嗣後再為之再審裁定為裁定基礎
    之裁判；故以同一事件前之確定裁定或再審裁定有行政訴訟
    法第273條規定之再審事由，援引同法第274條規定，對嗣後
    之再審裁定聲請再審，該再審之聲請即與行政訴訟法第274
    條規定之要件不合。
二、本件聲請人對本院95年度裁字第2393號裁定（下稱原裁定）
    聲請再審，其聲請意旨略謂：原裁定未指明其所據之法律見
    解，不符憲法第80條法官依據法律審判之意旨。另原裁定適
    用之法律中，並無以裁定駁回之法律條文，且其引用行政訴
    訟法第95條駁回抗告，為誤用法律，應認違反中央法規標準
    法第5條規定，故依行政訴訟法第273條第1項第1款、第274
    條及第283條規定為本件再審之聲請云云。
三、本院按：「抗告，由最高行政法院裁定。」行政訴訟法第26
    7條定有明文。本件聲請人因不服原審法院94年度再字第16
    號裁定，向本院提起抗告；本院原裁定既認其抗告無理由，
    依上述行政訴訟法第267條規定，自應由本院以裁定予以駁
    回，而此等程序規定，雖未於裁定中表明之，亦與該裁定之
    適法性無影響。又原裁定關於行政訴訟法第95條規定之記載
    ，因與原裁定之論斷無關，而僅屬贅引，自非行政訴訟法第
    273條第1項第1款所稱之適用法規顯有錯誤。另系爭函覆是
    否屬行政處分性質，核屬法律見解歧異，亦經原裁定論述甚
    明，聲請人對之再為指摘，核屬歧異之法律見解，依上開所
    述，尚與行政訴訟法第273條第1項第1款規定之「適用法規
    顯有錯誤」之要件有間。此外，聲請人援引行政訴訟法第
    274條所為關於原審法院裁定有適用法規顯有錯誤之指摘，
    依上開所述，亦與該條規定之要件不合。故本件再審之聲請
    為顯無再審理由，應予駁回。
四、依行政訴訟法第283條、第278條第2項、第104條、民事訴訟
    法第95條、第78條，裁定如主文。
中　　華　　民　　國　　96　　年　　4　　 月　　12　　日
                  第一庭審判長法  官　高　啟　燦
                              法  官  黃　璽　君
                              法  官　廖　宏　明
                              法  官　楊　惠　欽
                              法  官　林　樹　埔
以  上  正  本  證  明  與  原  本  無  異
中　　華　　民　　國　　96　　年　　4　　 月　　12　　日
　　　　　　　　　　　　　　　書記官　張　雅　琴
